臺灣彰化地方法院刑事判決　　　　　　　96年度易字第1022號
公　訴　人　台灣彰化地方法院檢察署檢察官
被　　　告　乙○○
　　　　　　丙○○
上列被告等因竊盜案件，經檢察官提起公訴（96年度偵字第3035
號、第4607號），本院依簡式審判程序，判決如下：
    主  文
乙○○共同竊盜，處有期徒刑貳月，減為有期徒刑壹月，如易科
罰金，以新台幣壹仟元折算壹日；又共同攜帶兇器竊盜，處有期
徒刑陸月，減為有期徒刑參月，如易科罰金，以新台幣壹仟元折
算壹日。應執行刑有期徒刑參月又拾伍日，如易科罰金，以新台
幣壹仟元折算壹日。
丙○○共同竊盜，處有期徒刑貳月，減為有期徒刑壹月，如易科
罰金，以新台幣壹仟元折算壹日；又共同攜帶兇器竊盜，處有期
徒刑陸月，減為有期徒刑參月，如易科罰金，以新台幣壹仟元折
算壹日。應執行刑有期徒刑參月又拾伍日，如易科罰金，以新台
幣壹仟元折算壹日。緩刑貳年。
    事  實
一、乙○○、丙○○共同基於意圖為自己不法所有之犯意聯絡，
    先於民國96年1月5日13時40分許，經屋主甲○○之母同意而
    進入彰化縣大村鄉○○路○段2巷23號屋內，乙○○藉機與甲○○之母攀談而在該處一樓把風，丙○○則趁甲○○之母不
    注意之際，至二樓丁○○之房間內，徒手竊取丁○○所有之
    AMOI牌V600型行動電話1支及現金新台幣（下同）1,600元得
    手。嗣後二人又共同基於意圖為自己不法所有之犯意聯絡，
    於96年2月16日15時40分許，由丙○○攜帶客觀上足供作為
    兇器使用之螺絲起子1把，再度前往上址，二人經甲○○之
    母同意而進入屋內，由丙○○至二樓甲○○之臥房，以螺絲
    起子試圖撬開該房門之鎖頭，惟因無法撬開，遂下樓告知乙○○，再由乙○○上樓持螺絲起子將該臥房之門鎖撬開，並
    入內竊取現金600元及1對戒指得手，旋將該螺絲起子丟棄。
    嗣為警經由甲○○在屋內裝設之監視錄影器所錄之乙○○、
    丙○○行竊畫面，循線查獲上情。
二、案經丁○○、甲○○訴由彰化縣警察局員林分局報請台灣彰
    化地方法院檢察署檢察官偵查起訴。
    理  由
一、本件被告乙○○、丙○○所涉係死刑、無期徒刑、最輕本刑
    為3年以上有期徒刑或高等法院管轄第一審案件以外之罪，
    並於本院行準備程序時就被訴事實為有罪之陳述，本院合議
    庭依刑事訴訟法第273條之1第1項規定，裁定改由受命法官
    獨任行簡式審判程序，先予敘明。
二、上揭犯罪事實，業據被告乙○○、丙○○於警詢時、偵查中
    審理時供承不諱，核與證人甲○○、丁○○於警詢時證述之
    情節相符，並有現場圖、失竊手機照片各1紙、監視錄影器
    翻拍照片6張及監視錄影光碟1片在卷可證，足見被告前揭自
    白與事實相符，洵堪採為論罪科刑之依據。本件事證明確，
    被告犯行，堪以認定。
三、按刑法第321條第1項第3款之攜帶兇器竊盜罪，係以行為人
    攜帶兇器竊盜為其加重條件，此所謂兇器，其種類並無限制
    ，凡客觀上足對人之生命、身體、安全構成威脅，具有危險
    性之兇器均屬之，且祇須行竊時攜帶此種具有危險性之兇器
    為已足，並不以攜帶之初有行兇之意圖為必要，最高法院79
    年台上字第5253號判例可資參照。查被告等人為竊盜犯行時
    所攜帶之螺絲起子1把為金屬製品，質地堅硬，且客觀上足
    對人之生命、身體、安全造成危險，為可供兇器使用之物無
    訛。核被告乙○○、丙○○所為，係犯刑法第320條第1項之
    竊盜罪及第321條第1項第3款之攜帶兇器竊盜罪。被告二人
    就上開竊盜犯行，有犯意聯絡與行為分擔，為共同正犯。其
    先後二次犯行，犯意各別，行為互殊，應予分論併罰。爰審
    酌被告乙○○、丙○○皆正值青壯，被告乙○○素行非甚佳
    ，前有動產擔保交易法之前科，被告丙○○素行尚端，二人
    均無毒品前科，渠等供稱係為購買丙○○小孩之食物及用品
    ，始下手行竊等語，尚堪採信，暨衡量本件行竊所得財物之
    價值非高，被告犯後坦承犯行，態度尚佳等一切情狀，分別
    量處如主文所示之刑。被告所犯之罪，均合於中華民國九十
    六年罪犯減刑條例第2條第1項第3款規定，爰依法減為如主
    文所示之刑，並定應執行刑，暨諭知易科罰金之折算標準。
    末查，被告丙○○前未曾因故意犯罪受有期徒刑以上刑之宣
    告，有台灣高等法院被告前案紀錄表存卷可參，經此司法偵
    審程序後，當知所警惕，本院認其所受宣告之刑，以暫不執
    行為適當，爰諭知被告丙○○緩刑2年，以勵自新，並觀後
    效。
據上論斷，應依刑事訴訟法273條之1第1項、第299條第1項前段
，刑法第28條、第320條第1項、第321條第1項第3款、第41條第
1項前段、第51條第5款、第74條第1項第1款，中華民國九十六年
罪犯減刑條例第2條第1項第3款、第7條、第9條、第10條第1項，
刑法施行法第1條之1，判決如主文。
本案經檢察官洪英丰到庭執行職務
中　　華　　民　　國　　96　　年　　8　　月　　  9　　日
                  刑事第六庭    法      官  林欣苑
以上正本證明與原本無異。
如不服本判決，應於判決送達後10日內，向本院提出上訴書狀。
上訴書狀應敘述具體理由，並按他造當事人之人數附繕本。
告訴人或被害人對於判決如有不服具備理由請求檢察官上訴者，
其上訴期間之計算係以檢察官收受判決正本之日期為準。
中　　華　　民　　國　　96　　年　　8　　月　　 13　　日
                                書  記  官  楊筱惠
附錄本案論罪科刑法條全文：
中華民國刑法第320條
（普通竊盜罪、竊佔罪）
意圖為自己或第三人不法之所有，而竊取他人之動產者，為竊盜
罪，處 5 年以下有期徒刑、拘役或 5 百元以下罰金。
意圖為自己或第三人不法之利益，而竊佔他人之不動產者，依前
項之規定處斷。
前二項之未遂犯罰之。
中華民國刑法第321條
（加重竊盜罪）
犯竊盜罪而有左列情形之一者，處 6 月以上、 5 年以下有期徒
刑：
一  於夜間侵入住宅或有人居住之建築物、船艦或隱匿其內而犯
之者。
二  毀越門扇、牆垣或其他安全設備而犯之者。
三  攜帶兇器而犯之者。
四  結夥三人以上而犯之者。
五  乘火災、水災或其他災害之際而犯之者。
六  在車站或埠頭而犯之者。
前項之未遂犯罰之。
